臺灣高等法院民事裁定
111年度抗字第387號
抗  告  人  淺水灣山莊管理委員會

法定代理人  劉東霖  
上列抗告人因與相對人劉帥雷律師即吳世材之遺產管理人間聲明
異議事件，對於中華民國111年2月21日臺灣士林地方法院110年
度執事聲字第112號所為裁定提起抗告，本院裁定如下： 
    主  文
抗告駁回。
抗告費用由抗告人負擔。
    理  由
抗告人異議及抗告意旨略以：伊於民國85年8月24日取得債務人
  吳世材承諾得永久管理使用如原裁定附表所示之土地（下稱系
  爭土地）。詎臺灣士林地方法院民事執行處（下稱執行法院）
  於110年10月26日竟以上開永久管理使用權，已影響抵押權人
  實施影響抵押權為由，依民法第886條第2項規定予以除去（下
  稱系爭執行命令）。惟前開抵押權係於78年間設定，民法第86
  6條第2項規定於96年間始制定，不能溯及既往適用，系爭執行
  命令顯有違誤。執行法院於110年11月18日110年度司執字第11
  020號裁定駁回異議（下稱原處分），原裁定復維持原處分駁
  回伊聲明異議，均有未當。爰提起抗告，求為廢棄原裁定及原
  處分等語。
按當事人或利害關係人，對於執行法院強制執行之命令，或對
  於執行法官、書記官、執達員實施強制執行之方法，強制執行
  時應遵守之程序，或其他侵害利益之情事，得於強制執行程序
  終結前，為聲請或聲明異議。但強制執行不因而停止。前項聲
  請及聲明異議，由執行法院裁定之。不服前項裁定者，得為抗
  告，強制執行法第12條定有明文。是聲明異議之期間必須在「
  強制執行程序終結前」，而謂「強制執行程序終結前」，尚須
  視聲明異議之內容，而區分為「執行名義之執行程序終結」與
  「標的物之執行程序終結」。若是以執行名義不符要件為理由
  聲明異議，則強制執行程序必須執行至執行名義所載債權全部
  達其目的時，始為終結。若是針對特定標的物之執行程序聲明
  異議，則應以該標的物之拍賣程序終結，其執行程序即告終結
  。又撤銷或更正強制執行之處分或程序，惟在強制執行程序終
  結前始得為之，故聲明異議雖在強制執行程序終結前，而執行
  法院或抗告法院為裁判時，強制執行程序已終結者，縱為撤銷
  或更正原處分或程序之裁定，亦屬無從執行，執行法院或抗告
  法院自應駁回聲明異議（最高法院108年度台抗字第772號裁定
  意旨參照）。　
經查：執行法院分別於110年9月28日、10月26日就系爭土地進
  行第一次拍賣、第二次拍賣而未拍定，而於10月26日以系爭執
  行命令除去抗告人就系爭土地之永久管理使用權後進行拍賣，
  嗣於111年3月22日進行特別變賣後減價拍賣，因無人應買，依
  強制執行法第95條第2項規定，視為撤回該不動產之執行，有
  執行法院111年3月31日士院擎110司執速11020字第1110305168
  號函附卷可稽（本院卷第21頁），已發生撤回對系爭土地執行
  之效力。系爭執行程序既已因視為撤回系爭土地之執行而終結
  ，揆諸前開說明，是抗告人已無從聲明異議。執行法院處分駁
  回抗告人之異議，及原裁定駁回抗告人之異議，理由雖有不同
  ，惟結論並無二致，仍應予以維持。抗告意旨指摘原裁定不當
  ，聲明廢棄，為無理由，應予駁回。
據上論結，本件抗告為無理由，爰裁定如主文。　　　
中　　華　　民　　國　　111 　年　　4 　　月　　19　　日
                  民事第五庭    
                      審判長法  官  賴劍毅
                            法  官  洪純莉
                            法  官  陳君鳳
正本係照原本作成。
本裁定除以適用法規顯有錯誤為理由外，不得再抗告。如提起再
抗告，應於收受送達後10日內委任律師為代理人向本院提出再抗
告狀。並繳納再抗告費新臺幣１千元。
中　　華　　民　　國　　111 　年　　4 　　月　　20　　日

  　　　　　　　　　　　　　書記官  郭姝妤